臺灣新竹地方法院刑事判決　　　　　　　 94年度訴字第296號
公　訴　人　臺灣新竹地方法院檢察署檢察官
被　　　告　甲○○　男　39歲.
　　　　　　　　　　　17號5.
上列被告因違反毒品危害防制條例案件，茲經檢察官提起公訴（
93年度毒偵字第1244、1249、1494號、94年度毒偵字第83號），
暨移送併辦（94年度毒偵字第825、987號），本院依簡易審判程
序判決如下：
    主  文
甲○○連續施用第一級毒品，累犯，處有期徒刑捌月，扣案第一
級毒品海洛因貳包（其中壹包淨重零點壹捌公克、另壹包淨重壹
點零肆公克）、第一級毒品海洛因壹包（淨重零點零壹公克）沒
收銷燬，包裝袋參個沒收；又連續施用第二級毒品，累犯，處有
期徒刑伍月，扣案第二級毒品安非他命貳包（其中壹包實稱毛重
壹點貳參貳公克、另壹包實稱毛重壹點貳零陸公克）沒收銷燬。
應執行有期徒刑壹年，扣案第一級毒品海洛因貳包（其中壹包淨
重零點壹捌公克、另壹包淨重壹點零肆公克）、第一級毒品海洛
因壹包（淨重零點零壹公克）、第二級毒品安非他命貳包（其中
壹包實稱毛重壹點貳參貳公克、另壹包實稱毛重壹點貳零陸公克
）沒收銷燬，包裝袋參個沒收。
    事  實
一、甲○○曾於民國90年間因妨害自由案件，經本院於90年11月
    29日以89年度訴字第445號判決判處有期徒刑5月，嗣經臺灣
    高等法院於91年5月2日以91年度上訴字第131號判決駁回上
    訴確定，接續前案執行，於93年7月31日執行完畢；又甲○
    ○前曾因違反毒品危害防制條例施用第一、二級毒品案件，
    經本院以90年度毒聲字第1063號裁定送強制戒治後，於91年
    10 月29日強制戒治執行完畢釋放，經台灣新竹地方法院檢
    察署檢察官於91年10月30日以91年度戒毒偵字第114號為不
    起訴處分確定。詎甲○○仍不知悔改，於強制戒治執行完畢
    釋放5年內，又基於施用第一級毒品海洛因及第二級毒品安
    非他命之概括犯意，自93年9月間起至94年4月30日止，在其
    位於新竹市○○街26巷48號居所，連續以香菸沾海洛因粉吸
    用之方式多次施用第一級毒品海洛因及連續以將安非他命置
    放在吸食器內其下以火燒烤再吸取煙霧之方式多次施用第二
    級毒品安非他命。嗣為警先後於（1）93年10月9日凌晨1時
    許，在新竹市○○街88號「豪斯登堡汽車旅館」211室內查
    獲，（2）93年10月20日晚上7時許，在新竹市○○路706 巷
    73弄32號2樓之4查獲，並自甲○○身上扣得第一級毒品海洛
    因2包（其中1包淨重0.18公克、包裝重0.42公克，另1 包淨
    重1.04公克，包裝重0.58公克）及第二級毒品安非他命1包
    （實稱毛重1.232公克），（3）93年10月26日凌晨1時20 分
    許，在新竹市○○路304號前甲○○所駕駛之T8─3167號自
    小客車上查獲，扣得第一級毒品海洛因1包（淨重0.01公克
    ，包裝重0.18公克），（4）94年1月3日下午3時15分許，在
    新竹市○○路及民富街口附近查獲，扣得第二級毒品安非他
    命1包（實稱毛重1.206公克），（5）94年3月29日晚上11時
    20分許，在新竹市○○街26巷40號居所前查獲，（6）94 年
    5月1日下午3時30分許，在新竹市○○路748巷28弄2之1號前
    友人邱偉誠所駕駛之LU─7825號自小客車內查獲。經分別為
    警採其尿液送驗結果，呈嗎啡及安非他命陽性反應，始悉上
    情。
二、案經新竹市警察局第一、二、三分局報請台灣新竹地方法院
    檢察署檢察官偵查起訴暨移送併辦。
    理  由
一、本件被告所犯違反毒品危害防制條例第10條第1、2項之施用
    第一、二級毒品罪，非死刑、無期徒刑、最輕本刑為三年以
    上有期徒刑之罪，被告於本院準備程序進行中，就被訴事實
    為有罪之陳述，經本院合議庭認合於刑事訴訟法第273條之1
    之規定，裁定進行簡式審判程序，合先敘明。
二、上開事實，業經被告甲○○迭於警詢、偵查及本院準備程序
    暨審理中自白不諱，且有如事實欄所示之第一級毒品及第二
    級毒品扣案可稽，而扣案如事實欄所示之毒品經送鑑定結果
    ，確分別含有海洛因成分、安非他命成分，此有法務部調查
    局調科壹字第100002266、000000000號鑑定通知書（參93年
    度毒偵字第1244號偵查卷宗第96頁、第1249號偵查卷宗第57
    頁）、行政院衛生署管制藥品管理局管檢字第0940001374、
    0000000000號檢驗成績書（參本院刑事卷宗）在卷可佐，又
    被告為警查獲採尿送驗結果，呈嗎啡及甲基安非他命陽性反
    應，此有新竹市衛生局93年10月9日、10月31日、11月2日出
    具之不法藥物尿初步篩檢報告書（93年度毒偵字第1494號偵
    查卷宗第18頁、第1244號偵查卷宗第92頁、第1249號偵查卷
    宗第56頁）、憲兵司令部刑事鑑識中心94年1月13日（94 ）
    安鑑字第00115號鑑驗通知書（93年度毒偵字第1244號卷宗
    第101頁）、台灣檢驗科技股份有限公司2005年4月13日、5
    月19日濫用藥物尿檢驗報告（94年度毒偵字第825 號偵查卷
    宗第87頁、第987號偵查卷宗第66頁之後）附卷可參。再被
    告前曾因違反毒品危害防制條例施用第一、二級毒品案件，
    經本院以90年度毒聲字第1063號裁定送強制戒治後，於91年
    10月29日強制戒治執行完畢釋放，經台灣新竹地方法院檢察
    署檢察官於91年10月30日以91年度戒毒偵字第114號為不起
    訴處分確定，亦有不起訴處分書及全國施用毒品案件紀錄表
    及法務部全國檢察官線上查詢刑案人犯在監所最新資料報表
    存卷可參，是被告於強制戒治執行完畢釋放後5年內再度施
    用第一、二級毒品之犯行堪以認定，應依法論科。
三、核被告所為，係犯毒品危害防制條例第10條第1項之施用第
    一級毒品罪及同條第2項之施用第二級毒品罪。其分別持有
    第一級毒品、第二級毒品之低度行為，應為施用第一級毒品
    、第二級毒品之高度行為所吸收，不另論罪。被告先後多次
    施用第一級毒品海洛因犯行及先後多次施用第二級毒品安非
    他命犯行，各時間緊接，各所犯罪名相同，顯係各出於概括
    之犯意為之，均為連續犯，爰分別依刑法第56條之規定各以
    1罪論，並各加重其刑。起訴書雖僅起訴被告自93年9月間起
    至94年1月1日止之施用第一、二級毒品犯行，惟併辦部分（
    即自94年1月2日起至94年4月30日止之施用第一、二級毒品
    犯行，與起訴部分有連續犯之裁判上一罪關係，且經到庭實
    行公訴之檢察官擴張此部分，本院自得一併審理，附此敘明
    。被告所犯之前開2罪之施用方式顯不相同，可見被告所為2
    罪間之犯意各別、行為互異，應分論併罰。又被告曾於90年
    間因妨害自由案件，經本院於90年11月29日以89年度訴字第
    445號判決判處有期徒刑5月，嗣經臺灣高等法院於91年5月2
    日以91年度上訴字第131號判決駁回上訴確定，接續前案執
    行，於93年7月31日執行完畢，此有台灣高等法院被告前案
    紀錄表在卷可查，其於執行完畢後5年以內再犯本件有期徒
    刑以上之罪，均為累犯，依刑法第47條規定遞加重其刑。爰
    審酌被告前已因施用毒品案件，經令入戒治處所強制戒治，
    又再度施用足以導致精神障礙及生命危險之成癮性毒品，經
    施以長期戒治仍無法使其戒斷毒癮，足見其缺乏拒用毒品之
    決心及悔改之意，兼以施用毒品所生危害以自戕健康為主，
    及其施用次數，犯後坦承犯行態度良好等一切情狀，分別量
    處如主文所示之刑，並定其應執行之刑，以資懲儆。
四、扣案第一級毒品海洛因2包（其中1包淨重0.18公克、另1包
    淨重1.04公克）、第一級毒品海洛因1包（淨重0.01公克）
    、第二級毒品安非他命2包（其中1包實稱毛重1.232公克、
    另1包實稱毛重1.206公克），應依毒品危害防制條例第18
    條第1項前段宣告沒收銷燬，另扣案之包裝袋3個係被告所有
    供施用第一級毒品所用之物，業據被告供承在卷，應依刑法
    第38條第1項第2款宣告沒收。
據上論斷，應依刑事訴訟法第273條之1第1項、第299條第1項前
段，毒品危害防制條例第10條第1項、第2項、第18條第1項前段
，刑法第11條前段、第56條、第47條、第38條第1項第2款、第51
條第5款，判決如主文。
本案經檢察官許麗美到庭執行職務
中　　華　　民　　國　　94　　年　　6 　　月　　30　　日
                  刑事第一庭  法　  官　賴  淑  敏
以上正本證明與原本無異。
如不服本判決，應於判決送達後10日內向本院提出上訴狀 (應附
繕本 )，上訴於臺灣高等法院。
中　　華　　民　　國　　94　　年　　6 　　月　　30　　日
                              書 記 官  張  倩  影
附錄法條：
毒品危害防制條例第10條
施用第一級毒品者，處 6 月以上 5 年以下有期徒刑。
施用第二級毒品者，處 3 年以下有期徒刑。
